臺灣高等法院臺中分院民事判決
111年度簡易字第11號
原  告 李志應
被  告 莊雅慧
上列當事人間損請求害賠償事件，原告提起刑事附帶民事訴訟，
經本院刑事庭裁定移送前來（111年度附民字第59號），本院於
民國111年6月29日言詞辯論終結，判決如下：
    主      文
被告應給付原告新臺幣壹萬壹仟肆佰伍拾柒元及自民國111年5月
6日起至清償日止，按年息百分之5計算之利息。
訴訟費用由被告負擔。
    事實及理由
一、原告主張：被告實際上並無販售餐券、濕紙巾等物之意，以
    「yoyo000momo」、「may00000000」、「Z0000000000」、
    「Z0000000000」等帳號，分別於樂購蝦皮拍賣網站、露天
    、奇摩等拍賣網站刊登販售餐券、濕紙巾等物廣告內容，致
    使伊陷於錯誤，誤認被告確有出售餐券等物之意，而於民國
    109年1月23日匯款新臺幣（下同）1萬1,457元至台新銀行00
    00000000000000虛擬帳戶內。被告前開不法行為，業經刑事
    法庭認定犯刑法第339條之4第1項第3款之加重詐欺取財罪，
    處有期徒刑1年確定。爰依民法第184條第1項後段規定，求
    為判命被告應給付伊1萬1,457元及自111年5月6日（附民裁
    定送達翌日）起至清償日止，按週年利率百分之5計算之利
    息，並願供擔保准為假執行之宣告。。
二、被告認諾原告之請求。
三、按當事人於言詞辯論時為訴訟標的之捨棄或認諾者，應本於
    其捨棄或認諾為該當事人敗訴之判決，民事訴訟法第384條
    定有明文。亦即當事人於言詞辯論期日就他造主張之訴訟標
    的為認諾，法院即不應調查他造所主張此部分為訴訟標的之
    法律關係是否果屬存在，而應本於該項認諾為該當事人敗訴
    之判決。經查原告請求被告給付1萬1,457元，及自附民裁定
    送達翌日即111年5月6日（見本院附民卷第25頁之送達證書
    ）起至清償日止，按年息5%計算之利息，業經被告於本院11
    1年6月29日言詞辯論時表示同意原告之請求等語（見本院卷
    第79頁），即係就該訴訟標的為認諾，本院即應本於被告之
    認諾為其敗訴之判決。則原告依民法第184條第1項後段規定
    ，請求被告給付1萬1,457元本息，為有理由，應予准許。
四、綜上所述，原告請求被告給付1萬1,457元，及自111年5月6
    日起至清償日止，按年息5%計算之利息，為屬正當，應予准
    許。本件所命被告給付部分未逾150萬元，不得上訴第三審
    ，經判決後即確定，不生假執行問題。原告聲明雖聲請假執
    行，本院無須就其聲請為准駁之裁判，併此敘明。
五、據上論結，本件原告之訴為有理由，爰判決如主文。
中　　華　　民　　國　　111 　年　　7 　　月　　6 　　日
            民事第三庭     審判長法　官  黃玉清
                                 法　官  許旭聖
                                 法　官  涂秀玲
正本係照原本作成。
不得上訴。
                                 書記官  卓佳儀 
　　　　　　　　　　　　　　　　
中　　華　　民　　國　　111 　年　　7 　　月　　6 　　日